臺灣新竹地方法院刑事判決　　　　　　　　　　　　　　九十一年度易字第二一號
　　公　訴　人　臺灣新竹地方法院檢察署檢察官
　　被　　　告　甲○○
右列被告因毀損案件，經檢察官提起公訴( 九十年度偵字第三三九九號 )，本院判決
如左：
    主  文
甲○○損壞他人之紗門，足以生損害於他人，處罰金仟元，如易服勞役，以佰元
折算壹日。
    事  實
一、甲○○與其鄰居乙○○○常為住宅旁空地由甲○○停駛貨車，阻礙乙○○○進出
    空地澆花及種植絲瓜，商請甲○○移車亦未能迅速處理事宜生有嫌隙，於民國九
    十年五月三十日下午五時許，雙方又為甲○○將貨車停在空地擋住乙○○○進出
    ，經乙○○○催請甲○○前來移車時，在新竹縣竹東鎮○○路二四九巷巷口雙方
    發生爭執，旋因乙○○○出言辱罵甲○○父母及家人，並對甲○○陳稱：「你會
    跟花一樣不得好死」，致使甲○○氣憤之下，返回新竹縣竹東鎮○○路二四九巷
    十七號住處內拿出掃把一支，作勢要教訓乙○○○，然遭乙○○○拉住掃把，雙
    方互相拉扯後均跌倒在地，乙○○○旋趕緊爬起跑回新竹縣竹東鎮○○路二四巷
    二一號住處鎖上紗門，甲○○乃隨後追趕至乙○○○上開住處門外，詎甲○○竟
    基於毀損他人物品之故意，持掃把猛力敲打乙○○○住處之紗門，致使左邊紗門
    凹槽凹陷，開關困難，足以生損害於乙○○○。
二、案經乙○○○訴由臺灣新竹地方法院檢察署檢察官偵查起訴。
    理  由
一、右揭事實，迭據被告甲○○於偵查及本院審理時坦承不諱，核與告訴人乙○○○
    指訴情節相符，並經證人林煥光證述明確，且有照片四幀附卷可稽，從而，本件
    事證明確，被告之毀損犯行洵堪認定，應予依法論科。
二、核被告甲○○所為，係犯刑法第三百五十四條之毀損罪。爰審酌被告坦承犯行，
    且於本院審理時表示願意僱請師傅修復告訴人住處紗門凹槽，惟遭告訴人所拒，
    堅持要求被告須賠償損失新臺幣( 下同 )一萬五千元，足見被告就毀損犯行尚非
    未知悔改，及告訴人當庭陳稱事後有拿鉗子將門修復，現在紗門得以閤上，惟有
    細縫之紗門現狀，暨其犯罪之動機、目的、手段、品性、生活狀況、智識程度、
    犯後坦承，態度良好等一切情狀，量處如主文所示之罰金刑，並諭知易服勞役之
    折算標準。
三、據上論斷，應依刑事訴訟法第二百九十九條第一項前段，刑法第三百五十四條、
    第四十二條第二項，罰金罰鍰提高標準條例第一條前段、第二條，判決如主文。
本案經檢察官吳金棟到庭執行職務。
中      華      民      國    九十一    年      一      月   三十一     日
                                    臺灣新竹地方法院刑事第一庭
                                        法  官  王佳惠
右正本證明與原本無異。
如不服本判決，應於判決送達後十日內向本院提出上訴狀( 應附繕本 )，上訴於
臺灣高等法院。
                                        書記官  江靜玲
中      華      民      國    九十一    年      一      月   三十一     日
附錄本案論罪科刑之主要法條：刑法第三百五十四條。
中華民國刑法第三百五十四條
 (毀損器物罪)
毀棄、損壞前二條以外之他人之物或令致不堪用，足以生損害於公眾或他
人者，處二年以下有期徒刑、拘役或五百元以下罰金。
